臺灣高雄地方法院刑事判決          100年度審交易字第430號
公  訴  人  臺灣高雄地方法院檢察署檢察官
被      告  劉憲明
上列被告因公共危險案件，經檢察官提起公訴（100 年度偵字第
9024號），本院以簡式審判程序審理，判決如下：
    主  文
劉憲明犯不能安全駕駛動力交通工具罪，累犯，處有期徒刑壹年
。
    事  實
一、劉憲明前於民國90年5 月3 日，因酒後駕車，經臺灣苗栗地
    方法院判處罰金銀元2 萬元。復於90年5 月24日、90年10月
    29日、91年8 月28日先後因酒後駕車，分別經臺灣嘉義地方
    法院以90年度交易字第146 號判決判處有期徒刑5 月確定、
    臺灣台中地方法院以90年度中交簡字第1361號判決判處有期
    徒刑6 月確定、臺灣新竹地方法院以91年度交易字第99號判
    決判處有期刑6 月確定，上開3 罪於92年10月20日執行完畢
    出監。又於94年間因酒後駕車，經臺灣臺中地方法院於95年
    2 月27日以95年度中交簡字第92號判決判處有期徒刑5 月確
    定，於96年6 月14日執行完畢出監。復於96年11月22日因酒
    後駕車，經臺灣臺中地方法院以96年度交簡字第142 號判決
    判處有期徒刑6 月，再經同法院於97年2 月19日以97年度交
    簡上字第25號判決上訴駁回確定，於98年4 月6 日執行完畢
    出監（構成累犯）。又於99年間再因酒後駕車2 案，經臺灣
    臺中地方法院分別以99年度交易字第264 號、100 年度交易
    緝字第2 號判決分別判處有期徒刑7 月、1 年確定，於100
    年3 月29日入監服刑中。
二、詎劉憲明仍不知悔改，於100 年3 月8 日晚間6 時30分許，
    在高雄市六龜區朋友住處，飲用藥酒2 杯後，明知其控制力
    及注意力均已達無法安全駕駛動力交通工具之程度，仍於翌
    日（9 日）凌晨1 時39分許，駕駛車牌號碼6013-WE 號自用
    小客車，行經高雄市○○區○○路181 之4 號前，因行車不
    穩為員警攔檢，經警測得其呼氣酒精濃度達每公升0.89毫克
    （ＭＧ＼Ｌ），始查獲上情。
三、案經高雄市政府警察局旗山分局移送臺灣高雄地方法院檢察
    署檢察官偵查起訴。
    理  由
一、本件被告劉憲明所犯為死刑、無期徒刑、最輕本刑為3 年以
    上有期徒刑以外之罪，其於準備程序進行中，就被訴事實為
    有罪之陳述，經本院告知簡式審判程序之旨，並聽取當事人
    之意見後，合議庭認宜進行簡式審判程序，爰依刑事訴訟法
    第273 條之1 第1 項規定，裁定由受命法官獨任進行簡式審
    判程序，合先敘明。
二、上揭事實，業據被告於本院坦承不諱，並有酒精濃度測試報
    告、測試觀察紀錄表、高雄市政府警察局舉發違反道路交通
    處理事件通知單各1 份附卷可佐。按刑法第185 條之3 規定
    所謂「不能安全駕駛」，係抽象危險犯，並不以發生具體危
    險為必要，而對於呼氣酒精濃度已達每公升0.55毫克（0.55
    ＭＧ＼Ｌ）以上，肇事率為一般正常人之10倍，認為已達不
    能安全駕車之標準；至於上揭數值以下之行為，如輔以其他
    客觀事實得作為「不能安全駕駛」之判斷時，亦應依刑法第
    185 條之3 規定論處，業經法務部88年5 月18日以法88檢字
    第001669號函告週知。再就醫學文獻所知，酒精對人體造成
    之影響，於呼氣時酒精濃度達每公升0.25毫克（約合體內血
    液中酒精濃度50ＭＧ＼ＤＬ或0.05％）即會輕度中毒，造成
    輕度協調功能降低；呼氣酒精濃度達每公升0.5 毫克時（約
    合體內血液中酒精濃度100 ＭＧ＼ＤＬ或0.1 ％）呈現輕度
    到中度中毒症狀，出現反應較慢、感覺減低、影響駕駛之狀
    況，有行政院國軍退除役官兵輔導委員會臺北榮民總醫院88
    年8 月5 日（88）北總內字第26868 號函文可據。本件被告
    為警測得其呼氣中酒精濃度達每公升0.89毫克，有前揭測試
    觀察紀錄表1 紙附卷可佐，依前開說明，足證被告於駕車之
    始及檢測當時均已因飲酒達不能安全駕駛之情狀。是被告上
    開自白與事實相符，自可採為認定事實之證據，其因服用酒
    類不能安全駕駛動力交通工具之犯罪事實，堪以認定。
三、核被告所為，係犯刑法第185 條之3 之不能安全駕駛動力交
    通工具罪。被告有上開事實欄所示之前科，有臺灣高等法院
    被告前案紀錄表在卷可查，其受有期徒刑執行完畢後，5 年
    以內故意再犯本件有期徒刑以上之罪，為累犯，應依刑法第
    47條第1 項規定加重其刑。本院審酌被告於90年至99年間，
    因8 次酒後駕車，先後經法院判刑確定，且現因公共危險案
    件入監服刑中，有上開前案紀錄表可佐，其不知警醒，仍犯
    本案，在飲酒後呼氣酒精濃度達每公升0.89毫克，顯已無法
    安全駕駛之情形下，貿然駕駛自用小客車上路，不僅漠視自
    己安危，更罔顧公眾之生命、身體法益，堪認前開被告執畢
    之刑未足讓被告記取教訓；另考量其犯後於本院坦承犯行，
    及其智識程度、品行等其他一切情狀，認應量處如主文所示
    之刑，以資懲儆。
據上論斷，應依刑事訴訟法第273 條之1 第1 項、第299 條第1
項前段，刑法第185 條之3 、第47條第1 項，判決如主文。
本案經檢察官余彬誠到庭執行職務。
中    華    民    國   100    年    7     月    6     日
                  刑事第十庭  法  官  楊佩蓉
以上正本證明與原本無異。
如不服本判決應於收受送達後10日內向本院提出上訴書狀，並應
敘述具體理由；如未敘述上訴理由者，應於上訴期間屆滿後20日
內向本院補提理由書（均須按他造當事人之人數附繕本）「切勿
逕送上級法院」。
中    華    民    國   100    年    7     月    6     日
                              書記官  陳蓉柔
附錄本案判決論罪科刑法條：
刑法第185條之3
服用毒品、麻醉藥品、酒類或其他相類之物，不能安全駕駛動力
交通工具而駕駛者，處1 年以下有期徒刑、拘役或科或併科15萬
元以下罰金。